臺灣宜蘭地方法院交通事件裁定　　　　 96年度交聲字第255號
原處分機關　交通部公路總局臺北區監理所宜蘭監理站
異　議　人
即受處分人　甲○○
上列受處分人因違反道路交通管理處罰條例案件，對於交通部公
路總局臺北區監理所宜蘭監理站民國96年8月27日所為之宜監字
第裁43─Q00000000號裁決聲明異議，本院裁定如下：
    主  文
異議駁回。
    理  由
一、原處分意旨略以：異議人即受處分人甲○○於民國96年6月2
    8日下午3時26分55秒許（原舉發通知單及裁決書均誤載為96
    年6月28日下午3時22分），駕駛車牌號碼R2—4126號自小貨
    車，行經宜蘭縣羅東鎮○○路○段與敬業路交岔口及羅東鎮
    ○○路○段（原舉發通知單及裁決書均漏載羅東鎮○○路○
    段）附近，於車輛行駛中，使用手持式行動電話進行通話，
    經宜蘭縣警察局交通隊以宜警交字第Q00000000號製單舉發
    ，交通部公路總局臺北區監理所宜蘭監理站遂依道路交通管
    理處罰條例第31條之1第1項規定，裁處受處分人罰鍰新臺幣
    三千元。
二、異議意旨略以：96年6月28日下午3時22分許，異議人駕駛車
    牌號碼R2—4126號自小貨車，行經宜蘭縣羅東鎮○○路○段
    與敬業路交岔口後，於羅東鎮○○○路（註：應係中山路四
    段之誤）上遭警方攔下，警察說異議人剛才於駕車時使用行
    動電話通話，惟異議人當天雖有隨身攜帶0000000000號行動
    電話，但於駕車時並沒有使用上開行動電話通話，異議人的
    貨車是手排的，不可能以右手使用大哥大行動電話，96年6
    月28日下午3時26分許，異議人是在北成貴族派使用0000000
    000號行動電話通話，不是在開車的時候通聯的。本件舉發
    及裁決均有誤，為此，聲明異議，請求撤銷原處分。
三、按汽車駕駛人於行駛道路時，使用手持式行動電話進行撥接
    或通話者，處新臺幣三千元罰鍰，道路交通管理處罰條例第
    31條之1第1項定有明文。經查：
（一）異議人並不否認「伊於96年6月28日下午3時22分許，確實
      曾經駕駛車牌號碼R2—4126號自小貨車，行經宜蘭縣羅東
      鎮○○路○段與敬業路交岔口後，於羅東鎮○○○路（註
      ：應係中山路四段之誤）上，遭警方以駕車時使用行動電
      話通話之理由攔停開單告發，惟伊否認有違規事實，伊遂
      拒絕在罰單上簽名及收受罰單，但舉發員警已告知伊違規
      行為內容及應到案之時間、地點，伊遂於應到案期限內至
      監理站提出申訴。舉發當天伊確實隨身攜帶0000000000號
      行動電話。」之事實（見本院卷第26、27頁），並有舉發
      違反道路交通管理事件通知單及交通違規陳述單各一件在
      卷可稽。
（二）其次，證人即舉發員警黃新凱已於本院調查時結證「96年
      6月28日下午3點22分左右我駕駛巡邏車，由敬業路由北往
      南行駛，至北成路一段路口時，發現車號R2—4126號自小
      貨車駕駛人在我的對向車道，由敬業路由南往北行駛，當
      二車交會距離約五、六公尺，我發現駕駛人以右手手持大
      哥大行動電話，我舉起手向駕駛人示意不要講大哥大，駕
      駛人用不屑的眼光看著我，繼續往前行，我就在北成路一
      段與敬業路交岔口迴轉，我就在中山路四段上攔下車號R2
      —4126號自小貨車，駕駛人就是異議人，我告知異議人違
      規事項並開單告發，異議人拒絕在罰單上簽名及收受，我
      告知他應到案的時間及處所。從我開單的時間約下午3點2
      7分往前推算約5分鐘，大約是我看到異議人使用大哥大行
      動電話的時間（即下午3點22分），我是在攔下車子後約
      一分鐘就開單（即攔車時間約在下午3點26分），當我攔
      下車號R2—4126號自小貨車走近駕駛座時，異議人才把大
      哥大行動電話從耳朵旁邊拿下來，我的舉發沒有錯誤。」
      等語綦詳（見本院卷第28至30頁）。而「於96年6月28日
      下午3時26分55秒許，0000000000號行動電話曾與0000000
      000號行動電話進行通聯長達41秒，且通聯基地台位址於
      羅東鎮○○路附近。」之事實，亦有異議人所有門號0000
      000000號行動電話之通聯紀錄在卷可稽。依此，堪認證人
      黃新凱所證「伊於95年6月28日下午3時22分許，在羅東鎮
      ○○路○段與敬業路交岔口附近，看到異議人手持大哥大
      行動電話，遂於同日下午3時26分許，在羅東鎮○○路○
      段上攔下異議人車輛，當伊走近駕駛座時，異議人才把大
      哥大行動電話從耳朵旁邊拿下來。」等情為真實。
（三）至於依前揭通聯紀錄顯示，異議人所有門號0000000000號
      行動電話於96年6月28日下午3時5分52秒至同日下午3時26
      分55秒之間，並無通聯使用之紀錄，即於證人黃新凱最初
      目擊異議人使用大哥大行動電話之時間（即96年6月28日
      下午3時22分許），異議人尚未使用上開行動電話進行通
      話。然依舉發員警黃新凱所證述之「伊於95年6月28日下
      午3時22分許，在羅東鎮○○路○段與敬業路交岔口附近
      ，看到異議人手持大哥大行動電話，遂於同日下午3時26
      分許，在羅東鎮○○路○段上攔下異議人車輛，當伊走近
      駕駛座時，異議人才把大哥大行動電話從耳朵旁邊拿下來
      。」之情節，及前揭通聯紀錄所顯示「於96年6月28日下
      午3時26分55秒許，0000000000號行動電話曾與000000000
      0號行動電話進行通聯長達41秒，且通聯基地台位址於羅
      東鎮○○路附近。」之事實，已足認定「異議人於95年6
      月28日下午3時22分許駕駛R2—4126號自小貨車，行經宜
      蘭縣羅東鎮○○路○段與敬業路交岔口附近，與員警黃新
      凱所駕警車交會後，至行駛到羅東鎮○○路○段為警方攔
      停之前，確實有於車輛行駛中，於當日下午3時26分55秒
      許，使用000 0000000號行動電話進行通話」之事實。至
      於舉發員警即證人黃新凱於96年6月28日下午3時22分許，
      於兩車交會時所目擊「異議人於駕車時手持行動電話」之
      客觀狀態，應僅係異議人使用0000000000號行動電話進行
      通話前之預備動作，於當時尚未有實際使用通話之行為。
      且若非舉發員警黃新凱於兩車交會之際（即96年6月28日
      下午3時22分許），確實親眼目擊「異議人於駕車時手持
      行動電話」之舉動，其怎會無端為「將警車迴轉後，追逐
      異議人所駕車輛，並攔下異議人車輛」之舉止？因此，尚
      難僅以舉發員警黃新凱於96年6月28日下午3時22分許所目
      擊「異議人於駕車時手持行動電話」之客觀狀態，與前揭
      通聯紀錄所顯示「00000000 00號行動電話於96年6月28日
      下午3時22分許並無通聯」之通聯情形，二者並未完全相
      符，即謂舉發員警黃新凱之證詞不可採，或其舉發有誤。
（四）從而，異議人於96年6月28日下午3時22分許，駕駛車牌號
      碼R2—4126號自小貨車，行經宜蘭縣羅東鎮○○路○段與
      敬業路交岔口後，於車輛行駛中，在當日下午3時26分55
      秒許，使用手持式行動電話進行通話，而於羅東鎮○○路
      ○段上為警攔停查獲之違規事實，已堪認定（註：本件舉
      發單及裁決書上雖將違規時間誤載為96年6月28日下午3時
      22分，且違規地點漏載羅東鎮○○路○段，然上開誤載情
      形，並未損及異議人本件違規行為之特定性及同一性，自
      僅須予以更正即可，尚不因此而影響本件舉發及裁決之合
      法性，併此敘明。）。故異議人所辯「舉發當日伊於駕車
      時並沒有使用行動電話通話，伊所駕貨車是手排的，不可
      能以右手使用大哥大行動電話，96年6月28日下午3時26分
      許，伊是在北成貴族派使用0000000000號行動電話通話，
      不是在開車的時候通聯的，本件舉發及裁決均有誤。」云
      云，顯屬飾卸之詞，諉無足取。
四、綜上所述，原處分機關所為之本件裁決，核與前舉道路交通
    管理處罰條例第31條之1第1項之規定相符，並無違法之處，
    故異議人以首揭情詞，對於上開裁決提起異議，並無理由，
    應予駁回。
五、據上論斷，依道路交通案件處理辦法第19條，裁定如主文。
中　　華　　民　　國　　96　　年　　11　　月　　23　　日
                  交通法庭法　官  劉家祥
以上正本證明與原本無異。
如不服本裁定，應於裁定送達後5日內向本院提出抗告狀。（需
附繕本）
                          書記官  邱淑秋
中　　華　　民　　國　　96　　年　　11　　月　　27　　日
